pt-PT: Gramagem recomendada do tecido: Gramagem alta; Gramagem leve; Gramagem média; Misto/variável; Gramagem de estofos; Outro
de: Empfohlenes Stoffgewicht: Schweres Gewicht; Leichtes Gewicht; Mittleres Gewicht; Gemischt/Variiert; Polstergewicht; Sonstige
zh-CN: 推荐面料克重: 高克重; 低克重; 中克重; 混合/多种; 室内装潢克重; 其他
ro-RO: Greutatea recomandată a materialului: Greutate mare; Greutate mică; Greutate medie; Mixt/Variază; Greutate pentru tapițerie; Altele
nl: Aanbevolen stofgewicht: Zwaar; Licht; Middelzwaar; Gemengd/varieert; Meubelstofgewicht; Overig
el: Συνιστώμενο βάρος υφάσματος: Μεγάλο βάρος; Ελαφρύ; Μεσαίο βάρος; Μεικτό/Διαφέρει; Βάρος επιπλοποιίας; Άλλο
fr: Poids recommandé du tissu: Poids lourd; Poids léger; Poids moyen; Mixte/variable; Poids pour ameublement; Autre
nb: Anbefalt stoffvekt: Kraftig kvalitet; Lett; Middels tykt; Blandet / varierer; Møbelstofftykkelse; Annet
lt-LT: Rekomenduojamas audinio svoris: Didelio svorio; Mažo svorio; Vidutinio svorio; Mišrus / įvairus; Baldinio audinio svorio; Kitas
tr: Önerilen kumaş ağırlığı: Ağır gramaj; Hafif gramaj; Orta gramaj; Karışık/Değişken; Döşemelik kumaş gramajı; Diğer
pt-BR: Recomendado tecido gramatura: Gramatura pesada; Gramatura leve; Gramatura média; Misto/Variado; Gramatura para estofamento; Outra
hu: Ajánlott anyagvastagság: Nehéz; Könnyű; Közepes; Vegyes/Változó; Kárpitsúlyú; Egyéb
bg-BG: Препоръчително тегло на плата: Голямо тегло; Малко тегло; Средно тегло; Смесено/варира; Тегло за тапицерия; Други
en: Recommended fabric weight: Heavy weight; Light weight; Medium weight; Mixed/Varies; Upholstery weight; Other
th: น้ำหนักผ้าที่แนะนำ: เนื้อหนา; เนื้อบาง; เนื้อหนาปานกลาง; แบบผสม/หลากหลาย; สำหรับบุเฟอร์นิเจอร์; อื่นๆ
ko: 권장 원단 무게: 헤비 웨이트; 라이트 웨이트; 미디엄 웨이트; 혼합/다양; 장식용 두께; 기타
zh-TW: 建議布料重量: 重磅; 輕磅; 中磅; 混合/多變; 傢飾布磅數; 其他
ru: Рекомендуемая плотность ткани: Высокая плотность; Низкая плотность; Средняя плотность; Смешанная/варьируется; Мебельная плотность; Другое
cs: Doporučená gramáž látky: Vysoká gramáž; Nízká gramáž; Střední gramáž; Smíšené / Různé; Potahová gramáž; Ostatní
hr-HR: Preporučana težina tkanine: Teška tkanina; Laka tkanina; Srednje teška tkanina; Miješano / varira; Težina za tapeciranje; Ostalo
ja: 推奨生地重量: 厚地; 薄地; 中厚地; 混合/さまざま; 椅子張り用厚地; その他
es: Peso recomendado de la tela: Peso pesado; Peso ligero; Peso medio; Mixto/variable; Peso de tapicería; Otro
it: Peso del tessuto consigliato: Pesante; Leggero; Medio; Misto/Variabile; Peso da tappezzeria; Altro
fi: Suositeltu kankaan paino: Raskas; Kevyt; Keskiraskas; Sekoitus/vaihteleva; Verhoilupaksuus; Muu
da: Anbefalet stofvægt: Kraftig; Let; Medium; Blandet/varierer; Kvalitet til polstring; Andet
sl-SI: Priporočena gramatura tkanine: Visoka gramatura; Nizka gramatura; Srednja gramatura; Mešano/se razlikuje; Gramatura za oblazinjenje; Drugo
pl: Zalecana gramatura tkaniny: Wysoka gramatura; Niska gramatura; Średnia gramatura; Mieszana/różna; Gramatura obiciowa; Inne
sk-SK: Odporúčaná hmotnosť tkaniny: Vysoká gramáž; Nízka gramáž; Stredná gramáž; Zmiešané/rôzne; Poťahová gramáž; Iné
vi: Trọng lượng vải được khuyến nghị: Dày; Mỏng nhẹ; Độ dày vừa phải; Hỗn hợp/Khác nhau; Độ dày vải bọc nội thất; Khác
sv: Rekommenderad tygvikt: Kraftigt; Lätt; Medelkraftigt; Blandat/varierande; Möbeltygskvalitet; Övrigt